【裁判字號】    97,審易,1140
【裁判日期】    971017
【裁判案由】    妨害公務等
【裁判全文】
臺灣桃園地方法院刑事判決            97年度審易字第1140號
公  訴  人  臺灣桃園地方法院檢察署檢察官
被      告  甲○○
上列被告因妨害公務等案件，經檢察官提起公訴（97年度偵字第
9615號），被告於本院準備程序進行中，就被訴事實為有罪之陳
述，經本院告知簡式審判程序意旨，並聽取當事人之意見後，本
院裁定依簡式審判程序審理，判決如下：
    主  文
甲○○於公務員依法執行職務時，當場侮辱，累犯，處有期徒刑
參月，如易科罰金，以新臺幣壹仟元折算壹日；又傷害人之身體
，累犯，處有期徒刑肆月，如易科罰金，以新臺幣壹仟元折算壹
日。應執行有期徒刑陸月，如易科罰金，以新臺幣壹仟元折算壹
日。
    事  實
一、甲○○前於民國95年間因妨害風化案件，經本院以95年度壢
    簡字第2118號判處有期徒刑3 月，於96年5 月8 日易科罰金
    執行完畢。猶不知悔改，於97年4 月8 日凌晨3 時許，飲用
    酒類後，在桃園縣楊梅鎮○○○路○段48號全家便利商店前
    由連文豪所經營之麵攤內鬧事，並毀損店內之桌椅及置物架
    （毀損部分未據告訴），連文豪遂請路人幫忙報警處理，同
    日清晨3 時10許，桃園縣政府警察局楊梅分局草湳派出所（
    下稱草湳派出所）執行巡邏勤務之警員劉士銘與張智良據報
    抵達上址制止甲○○之脫序行為，詎甲○○明知劉士銘及張
    智良為依法執行職務之公務員，竟仍分別基於侮辱公務員、
    妨害公務及普通傷害之犯意，對依法執行職務之警員劉士銘
    、張智良咆哮，以「你媽雞巴！你媽操雞巴！」等之穢言，
    當場對該二位警員施以侮辱（對劉士銘、張智良二警員個人
    妨害名譽之公然侮辱部分，未據告訴），並於前開二位警員
    依現行犯逮捕之過程中，對該二位警員施以腳踢、腕力拉扯
    加以抗拒，且以牙齒咬傷警員張智良之左手虎口，致張智良
    因此受有手挫傷、膝挫傷、其他表淺損傷，多處及未明示位
    置者，磨損或擦傷，未提及感染者等之傷害，而以此等方式
    對於公務員依法執行職務時，施予強暴，嗣經該二位警員合
    力始制服甲○○。
二、案經桃園縣政府警察局楊梅分局報請臺灣桃園地方法院檢察
    署檢察官偵查起訴。
    理  由
一、本案被告甲○○所犯均為死刑、無期徒刑或最輕本刑為3 年
    以上有期徒刑以外之罪，其於本院準備程序中就前揭被訴事
    實均為有罪之陳述，經本院告知簡式審判程序之旨，並聽取
    當事人之意見後，本院依刑事訴訟法第273 條之1 第1 項規
    定，裁定進行簡式審判程序，合先敘明。
二、前開犯罪事實，業據被告於本院審理中坦承不諱，並經證人
    警員張智良、麵攤老闆連文豪等人於警詢及檢察官偵訊中證
    述無訛，且有職務報告書、警員張智良受傷照片、天成醫院
    診斷證明書、桃園縣政府警察局楊梅分局草湳派出所偵辦案
    情摘要表、草湳派出所偵辦案件備忘錄等在卷可稽，足徵被
    告自白與事實相符，本件事證明確，被告犯行堪以認定。
三、核被告所為，係犯刑法第140 條第1 項之於公務員依法執行
    職務時，當場侮辱罪、同法第135 條第1 項之對於公務員依
    法執行職務時，施強暴罪、同法第277 條第1 項普通傷害罪
    。又刑法第140 條第1 項、第135 條第1 項所保護者均為公
    務員依法執行職務之公共法益，並非保護個人法益，被告之
    行為雖同時對於依法執行職務之警員張智良、劉士銘等二人
    當場侮辱、施強暴，所侵害之法益仍屬單一，祇成立一於公
    務員依法執行職務時，當場侮辱罪及一對於公務員依法執行
    職務時，施強暴罪。被告以一強暴行為，而妨害公務員公務
    之執行，同時傷害該公務員之身體，而犯普通傷害罪與對於
    公務員依法執行職務時，施強暴罪，為想像競合犯，應依刑
    法第55條規定，從一重依普通傷害罪處斷。被告所犯於公務
    員依法執行職務時，當場侮辱罪及傷害罪間，犯意各別，行
    為互殊，應予分論併罰。被告有如事實欄一所載之犯罪科刑
    及執行完畢紀錄，此有卷附之臺灣高等法院被告前案紀錄表
    在卷可考，其於有期徒刑執行完畢後，5 年以內故意再犯本
    件最重本刑為有期徒刑以上之罪，為累犯，應依刑法第47條
    第1 項規定加重其刑。爰審酌被告於酒後對依法執行職務之
    警員為前開當場辱罵、施強暴之行為，原不宜寬縱，惟念其
    犯後坦承犯行、甚有悔意，態度尚佳等一切情狀，分別量處
    如主文所示之刑，並均諭知易科罰金之折算標準，及定其應
    執行刑，並諭知易科罰金之折算標準，以示懲儆。
據上論斷，應依刑事訴訟法第273 條之1 第1 項、第299 條第1
項前段，刑法第140 條第1 項、第135 條第1 項、第277 條第1
項、第55條、第47條第1 項、第51條第5 款、第41條第1 項前段
、第2 項，刑法施行法第1 條之1 第1 項、第2 項前段，判決如
主文。
本案經檢察官蔡如惠到庭執行職務。
中    華    民    國    97    年    10    月    17    日
                        刑事庭    法  官  劉為丕
以上正本證明與原本無異。
如不服本判決，應於判決送達後10日內向本院提出上訴狀（應附
繕本），其未敘述上訴理由者，應於上訴期間屆滿後20日內補提
理由書狀於本院，上訴於臺灣高等法院。
                                  書記官  陳淑瓊
中    華    民    國    97    年    10    月    17    日
附錄本案論罪科刑法條：
中華民國刑法第135 條第1 項
（妨害公務執行罪）
對於公務員依法執行職務時，施強暴脅迫者，處三年以下有期徒
刑、拘役或三百元以下罰金。
中華民國刑法第140 條第1 項
（侮辱公務員罪）
於公務員依法執行職務時，當場侮辱，或對於其依法執行之職務
公然侮辱者，處六月以下有期徒刑、拘役或一百元以下罰金。
中華民國刑法第277 條第1 項
（普通傷害罪）
傷害人之身體或健康者，處三年以下有期徒刑、拘役或一千元以
下罰金。


司法院資訊處製作；財團法人民間司法改革基金會備份。
